臺灣臺北地方法院交通事件裁定　　　　　　　　　九十二年度交聲字第一三０二號
　　異議人即
　　受處分人　甲○○　男　四十.
右列異議人即受處分人因違反道路交通管理處罰條例事件，對於臺北市交通事件裁決
所中華民國九十二年十月十三日所為之北市裁三字第裁二二－Ｚ00000000號
裁決，聲明異議，本院裁定如左：
    主      文
原處分撤銷。
甲○○汽車行駛於高速公路，而不遵管制規定，處新臺幣肆仟元罰鍰，並記違規點數
壹點。
    理      由
一、按汽車行駛於高速公路，而不遵管制之規定者，處汽車駕駛人新臺幣（下同）三
    千元以上六千元以下罰鍰，並予記違規點數一點，道路交通管理處罰條例第三十
    三條第一項、第六十三條第一項第一款分別定有明文。又該條例所定罰鍰之處罰
    ，行為人接獲違反道路交通管理事件通知單後，於十五日內得不經裁決，逕依第
    九十二條第三項之罰鍰基準規定，向指定之處所繳納結案；不服舉發事實者，應
    於十五日內，向處罰機關陳述意見；其不依通知所定期限前往指定處所聽候裁決
    ，且未依規定期限繳納罰鍰結案或向處罰機關陳述意見者，處罰機關得逕行裁決
    之。另違反前開條例第三十三條第一項之規定者，於通知期限後十五日內繳納罰
    鍰或到案聽候裁決者（含提出申訴者）處四千元罰鍰，違反道路交通管理事件統
    一裁罰基準表（下稱基準標）亦有規定。
二、本件異議人即受處分人甲○○於九十二年六月四日十四時四十七分駕駛車牌號碼
    Ｈ七－五四一號營業小客車，沿國道三號高速公路行駛，途經南向二十五．五公
    里處（介於木柵、新店段），該處路段速限為九十公里，受處分人竟以一百零五
    公里之速度超速行駛，而為內政部警政署國道公路警察局第六警察隊（下稱國道
    六隊）使用微電腦雷達自動照相測速器照相採證後，由員警雷國強依採證照片以
    受處分人有違反上開道路交通管理處罰條例第三十三條第一項規定之行為掣單逕
    行舉發（公警局交字第ＺＩ0000000號），嗣受處分人於舉發通知單上所
    載之應到案日期（九十二年七月二十七日）後十五日內前向原處分機關提出申訴
    （九十二年七月二十八日），經原處分機關請舉發單位即國道六隊調查結果，仍
    認受處分人有上開違規行為，原處分機關乃依道路交通管理處罰條例第三十三條
    第一項、第六十三條第一項第一款之規定於從輕裁處異議人罰鍰三千元並予記違
    規點數一點。
三、受處分人甲○○聲明異議意旨固不否認曾於右揭時間、地駕駛該車號營業小客車
    行駛之事實，惟否認有違反道路交通管理處罰條例規定之行為，辯稱：係因前車
    超速，在採證照片前段形成一大片模糊反黑，且車體未通過測速相機「檢測點」
    如何判定超速云云。經查：受處分人駕駛前開營業小客車於右揭時、地超速行駛
    之違規事實，有經科學儀器即雷達自動照相測速器照相採證之照片附卷可稽，此
    採證測速照片右側模糊反黑之情形係為避免陽光直射造成曝光值過高，警方所採
    之遮陽措施造成，非關測速器功能，有第六警察隊九十二年十一月十四日公警國
    六（九）交字第０九二０００六一四二號函在卷足憑，且該反黑部分輕微，並不
    影響全張照片之清晰度，業經本院調閱採證照片查證明確，受處分人空言猜測測
    速儀器所攝照片，係前車超速造成，毫無根據，所辯係圖免罰，顯無理由，受處
    分人在高速公路上超速行駛之事實，自堪以認，應依法裁處。
四、綜上，受處分人駕駛營業小客車於右揭時、地在高速公路超速行駛之違規行為，
    原處分機關依道路交通管理處罰條例第三十三條第一項、第六十三條第一項第一
    款裁處受處分人罰鍰三千元，並予記違規點數一點，固非無見。惟受處分人提出
    申訴之日期係在應到案日期後未逾十五日內，依違反道路交通管理事件統一裁罰
    基準表之規定，受處分人違反道路交通管理處罰條例第三十三條第一項之行為應
    處四千元罰鍰，則原處分機關所為罰鍰之裁決，未考慮受處分未於應到案日期前
    提出申訴，竟從輕處罰，與前開規定不符，自難認為允當。受處分人之異議雖無
    理由，然前開裁決書既有違法之處，自應由本院將原處分撤銷，而以受處分人有
    違反道路交通管理處罰條例第第三十三條第一項、第六十三條第一項第一款及基
    準表之規定，裁處如主文第二項所示，以資適法。
據上論斷，應依道路交通案件處理辦法第二十條前段，裁定如主文。
中　　　華　　　民　　　國　　九十三　　年　　　一　　　月　　二十九　　日
                                      臺灣臺北地方法院交通法庭
                                          法  官  王  綽  光
右正本證明與原本無異。
如不服本裁定，應於送達後五日內，向本院提出抗告狀。
                                          書記官  潘  惠  梅
中　　　華　　　民　　　國　　九十三　　年　　　二　　　月　　　二　　　日
